臺灣高雄地方法院民事判決　九十一年度訴字第二○○號
　　原　　　告　高雄縣林園鄉農會
　　法定代理人　甲○○
　　訴訟代理人　劉信麟
　　被　　　告　乙○○
右當事人間清償債務事件，本院判決如左：
    主    文
被告應給付原告新台幣佰捌拾萬元及自民國九十年一月十四日起至清償日止，按週
年利率百分之八點七五計算之利息，及自民國九十年二月十四日起至清償日止，其逾
期在六個月以內者，按上開利率百分之十，超過六個月者，按上開利率百分之二十計
算之違約金。
訴訟費用由被告負擔。
本判決於原告以新台幣壹佰貳拾柒萬元供擔保後，得假執行。
    事    實
甲、原告方面：
一、聲明：除假執行擔保金額外，如主文所示。
二、陳述：訴外人劉糖榮於民國（下同）八十九年十月十三日邀同被告為連帶保證人
    ，向原告借用新台幣（下同）三百八十萬元，約定自八十九年十月十三日起至九
    十四年十月十三日止以每月為一期，分期償還本息，利息按週年利率百分之八點
    七五機動計付，並約定如一期未按期給付，即喪失期限利益，全部債務視為到期
    ，除應清償全部借款外，並應自逾期之日起，逾期在六個月以內者，按上開利率
    百分之十，超過六個月者，按上開利率百分之二十計付違約金。詎訴外人劉糖榮
    自九十年一月十四日起即未依約清償本息，尚欠如訴之聲明所述之本利及違約金
    迄未清償，為此依據連帶保證之法律關係提起本件訴訟。
三、證據：提出借據、授信約定書、繳息明細表及戶籍謄本各一份為證。
乙、被告方面：
一、聲明：請求駁回原告之訴。
二、陳述：自認原告主張為真實，惟其無力清償。
    理    由
一、本件原告主張之右揭事實，業經原告提出借據、授信約定書、繳息明細表各一份
    為證，且為被告所自認，堪信其主張為真實。
二、按保證契約係當事人約定，一方於他方之債務人不履行債務時，由其代負履行責
    任之契約，民法第七百三十九條分別定有明文。再按遲延之債務，以支付金錢為
    標的者，債權人得請求依法定利率計算之遲延利息。但約定利率較高者，仍從其
    約定利率；當事人得約定債務人於債務不履行時，應支付違約金，民法第二百三
    十三條第一項、第二百五十條第一項亦分別定有明文。本件兩造之契約核屬連帶
    保證契約，從而，原告依據連帶保證之法律關係，請求被告給付三百八十萬元，
    及自九十年一月十四日起至清償日止，按週年利率百分之八點七五計算之利息，
    並自九十年二月十四日起至清償日止其逾期在六個月以內者，按上開利率百分之
    十，超過六個月者，按上開利率百分之二十計算之違約金，即屬正當，應予准許
    。
三、原告陳明願供擔保，請求宣告假執行，核無不合，茲酌定擔保金額，予以准許。
四、據上論結，本件原告之訴為有理由，依民事訴訟法第三百八十五條第一項前段、
    第七十八條、第三百九十條第二項，判決如主文。
中　　　華　　　民　　　國　　九十一　　年　　　二　　　月　　二十七　　日
                              臺灣高雄地方法院民事庭
~B法　　　官　官信成
右為正本係照原本作成。
如不服本判決，應於送達後廿日內，向本院提出上訴狀並表明上訴理由，如於本判決
宣示後送達前提起上訴者，應於判決送達後十日內補提上訴理由書（須附繕本）。
中　　　華　　　民　　　國　　九十一　　年　　　二　　　月　　二十七　　日
~B法院書記官　謝群育
